【裁判字號】    89,上易,1119
【裁判日期】    890620
【裁判案由】    竊盜
【裁判全文】
臺灣高等法院臺中分院刑事判決                  八十九年度上易字第一一一九號
    上  訴  人
    即  被  告  甲○○
右上訴人，因被告竊盜案件，不服臺灣臺中地方法院八十九年度易字第一四號，中華
民國八十九年三月三十日第一審判決（起訴案號：臺灣臺中地方法院檢察署八十八年
度偵字第二一五三八號，並經同署移送併辦：八十八年度偵字第二二六六六號、二三
四三八號），提起上訴，本院判決如左：
    主      文
原判決關於竊盜部分撤銷。
甲○○連續竊盜，處有期徒刑壹年。
扣案之鑰匙壹支沒收。
    事      實
一、甲○○意圖為自己不法之所有，並基於概括之犯意，先於民國（下同）八十八年
    八月十五日上午十一時五十分許，在臺中市○區○○路四段三０七號前，見車號
    ＶＰＤ─六六八號機車（為丙○○所有於八十八年七月十三日上午十時許，在臺
    中市○區○○路一０八號前失竊）久停於該處，且插有鑰匙，竟乘人不注意之際
    ，著手竊取該機車，適為警員賴彥余當場查獲而未遂。又於八十八年九月一日凌
    晨一時許，持其所有之鑰匙一支（已丟棄，未扣案），在臺中市○區○○○路二
    段七號前，竊取戊○○所有之車號ＳＬ─五四０一號自用小客車乙輛，得手後據
    為己用，嗣於八十八年九月三日凌晨一時二十分許，甲○○駕駛該自小客車途經
    臺中市○區○○街二九二號前，為警發現，即棄車逃逸，旋於臺中市○○路與梅
    亭街口，為警捕獲。復於八十八年十一月十一日晚上十一時四十分許，持其所有
    之鑰匙一支，在臺中縣太平市○○街五十三號前，竊取丁○○所有之ＳＳＺ─０
    八五號機車得手，嗣於八十八年十一月十二日凌晨一時三十分許，甲○○騎乘該
    機車途經臺中市○○路與文武街口時，為警查獲，並扣得甲○○所有供其行竊用
    之鑰匙一支。
二、案經臺中縣警察局豐原分局、臺中市警察局、臺中市警察局第二分局分別報請臺
    灣臺中地方法院檢察署檢察官偵查起訴及由該署檢察官移送原審併案審理。
    理      由
一、右揭竊盜戊○○汽車、丁○○機車之犯罪事實，迭據被告甲○○於原審時及本院
    審理時供承不諱，核與被害人戊○○、丁○○指訴情節相符，並有鑰匙一支扣案
    及贓物認領保管收據、車輛竊盜、車牌失竊資料個別查詢報表─查詢車輛認可資
    料附卷可稽，事證已甚明確。被告雖辯稱伊於上開時地，僅觸摸丙○○之上開機
    車即為警查獲云云，但查該機車係丙○○於八十八年七月十三日，在臺中市○○
    路一０八號前失竊，經他人放置於臺中市○○路○段三０七號該處，被告於八十
    八年八月十五日在該處所伺機行竊甚久，並有著手之行為而經埋伏之警員賴彥余
    當場查獲之情節，已據證人即警員賴彥余於偵查中及原審證稱屬實（參見原審卷
    五八頁），是被告上開所辯，尚難採信，從而被告犯罪事證明確，其上開犯行均
    堪認定。
二、查依車輛竊盜、車牌失竊資料個別查詢表所載，丙○○所有之機車係一九九八年
    份，又依被害人警訊筆錄之陳稱，該機車尚有二萬五千元價值，則該機車雖係於
    七月十三日在臺中市○○路失竊，而經他人放置於臺中市○○路○段三０七號前
    ，再為被告所著手竊盜未成，該機車外觀上顯容易區別為有人所有之物，而非無
    主之廢棄物，被告亦係以竊盜之意而為，自應構成竊盜未遂罪，是核被告右揭竊
    取丙○○機車未遂之犯行，係犯刑法第三百二十條第三項、第一項竊盜未遂罪，
    公訴人認係犯同條第一項竊盜既遂罪，自有未洽。又被告右揭竊取戊○○、丁○○上開車輛之犯行，均係犯刑法第三百二十條第一項之竊盜罪。被告先後三次竊
    盜既遂、未遂犯行，時間緊接，基本構成犯罪要件相同，顯係基於概括之犯意反
    覆為之，應依連續犯之規定論以竊盜既遂一罪，並加重其刑。又被告所犯上開竊
    盜罪，與另犯侵占遺失物罪間，犯意各別，犯罪構成要件亦不相同，應分論併罰
    （該侵占遺失物犯行，已據被告於本院撤回上訴而確定）。且被告右揭竊取戊○○、丁○○上開車輛之犯行，雖未據起訴，惟與已起訴成罪之竊取丙○○上開機
    車犯行間，有連續犯之裁判上一罪關係，為起訴效力所及，並經檢察官移送原審
    併辦，本院自得一併審理，併此敘明。原審經審理之結果，認被告罪證明確，予
    以論科，固非無見。但丙○○所有之機車失竊地與被告行竊地並不相同，時間亦
    有不同，檢察官之起訴書且認被告係在十甲路行竊，則原審雖於事實欄有敘明，
    但理由內未對被告該犯行，何以構成竊盜，有所說明，已有未合。且被告於偵查
    中及原審時（參見原審卷四０、五八頁）均否認有著手竊盜未遂之情事，原審遽
    認被告已供承不諱，亦有未合。況被告所竊戊○○之汽車、丁○○機車之時間不
久，即被警方查獲，雖被告之前科不少，但並未構成累犯，檢察官且未具體求刑
    ，原審判決理由內復未特別敘明理由，原審遽量處被告有期徒刑一年六月，自嫌
    過重，被告以上開伊未行竊機車為由上訴，固非可取，但指摘原審量刑過重，非
    無理由，原判決亦有上開可議，即屬無可維持，應由本院就竊盜部分撤銷改判。
    爰審酌被告之品行、犯罪之動機、目的、手段、所生之危害及犯罪後已坦承犯行
    ，態度尚稱良好等一切情狀，量處如主文第二項所示之刑，以示懲儆。至扣案之
    鑰匙一支，係被告所有供其行竊所用之物，業據被告供明在卷，爰依刑法第三十
    八條第一項第二款之規定宣告沒收。而被告右揭持以竊取戊○○上開自小客車之
    鑰匙一支，因未扣案，形體不明，且已為被告所丟棄逾半年，衡情應已滅失，爰
    不予宣告沒收。
據上論斷，應依刑事訴訟法第三百六十九條第一項前段、第三百六十四條、第二百九
十九條第一項前段，刑法第五十六條、第三百二十條第一項、第三十八條第一項第二
款，罰金罰鍰提高標準條例第一條前段，判決如主文。
本案經檢察官乙○○到庭執行職務
中      華      民      國    八十九     年      六       月    二十    日
                    臺灣高等法院臺中分院刑事第二庭
                                        審判長法  官  羅  禮  政
                                              法  官  陳  欣  安
                                              法  官  蔡  聰  明
右正本證明與原本無異。
不得上訴。
                                              書記官    瑞  芳
中      華      民      國    八十九     年      六       月    二十一  日
附錄：本案論罪科刑法條全文
刑法第三百二十條：
意圖為自己或第三人不法之所有，而竊取他人之動產者，為竊盜罪，處五年以下有期
徒刑、拘役或五百元以下罰金。
意圖為自己或第三人不法利益，而竊佔他人之不動產者，依前項之規定處斷。
前二項之未遂犯罰之。
                                                                        Ｉ


司法院資訊處製作；財團法人民間司法改革基金會備份。
